---
title: "Evolució del Preu de l'Habitatge a Catalunya"
output: 
  html_document:
    theme: journal
---

## Introducció

L'habitatge ha estat sempre un dels pilars fonamentals en la vida de les persones. A Catalunya, la dinàmica del mercat immobiliari ha mostrat una evolució interessant en els últims anys. Aquest article explora l'evolució del preu de l'habitatge a Catalunya, analitzant diferents factors i proporcionant una visió detallada a través de gràfics informatius.

## Anàlisi del Preu de Venda

```{r, echo=FALSE}
targets::tar_read("map_sale_price_muni_cat")
```

El primer gràfic mostra l'evolució del preu de venda d'habitatges per municipi a Catalunya. Es pot observar com hi ha una gran variabilitat entre regions, reflectint la diversitat econòmica i social de la zona. Els preus han experimentat una tendència a l'alça en àrees metropolitanes, mentre que en zones rurals els canvis han estat més moderats.

## Preus de Lloguer a Barcelona

```{r, echo=FALSE}
targets::tar_read("plot_rent_price_by_bcn_districts")
```

Focalitzant-nos en la ciutat de Barcelona, aquest segon gràfic mostra l'evolució dels preus de lloguer per districtes. Barcelona, com a cor econòmic i cultural, ha vist com els preus de lloguer han augmentat significativament, especialment en districtes centrals i altament demandats. Aquesta tendència planteja reptes en termes d'accessibilitat i sostenibilitat habitacional.

## Comparativa Provincial dels Preus de Lloguer

```{r, echo=FALSE}
targets::tar_read("plot_rent_price_by_province")
```

Per ampliar la perspectiva, el tercer gràfic compara els preus de lloguer per província a Catalunya. Mentre Barcelona destaca per els seus alts preus, altres províncies ofereixen alternatives més assequibles, encara que no exemptes d'augments en els preus al llarg dels anys.

## Conclusions

L'evolució del preu de l'habitatge a Catalunya reflecteix una realitat complexa i multifacètica. Factors com la localització, l'economia, i la política habitacional juguen un paper clau en la determinació dels preus. És essencial continuar monitoritzant aquestes tendències per assegurar un mercat immobiliari just i accessible per a tots els ciutadans.

En resum, mentre Catalunya continua creixent i evolucionant, també ho fa el seu mercat immobiliari. Entendre aquestes dinàmiques és crucial per a qualsevol persona interessada en el sector de l'habitatge a la regió.
